【裁判字號】    92,訴,238
【裁判日期】    920829
【裁判案由】    毒品危害防制條例
【裁判全文】
臺灣宜蘭地方法院刑事判決                          九十二年度訴字第二三八號
    公  訴  人  臺灣宜蘭地方法院檢察署檢察官
    被      告  甲○○
右列被告因違反毒品危害防制條例案件，經檢察官提起公訴（九十二年度毒偵字第三
三五號、第三四五號）及移
五五四號），本院判決如左：
    主  文
甲○○連續施用第一級毒品，累犯，處有期徒刑捌月。扣案之第一級毒品海洛因貳包
（淨重分別為零點捌伍公克、壹點零陸公克）均沒收銷燬之。扣案之注射針筒貳支，
均沒收；又連續施用第二級毒品，累犯，處有期徒刑肆月，如易科罰金，以參佰元折
算壹日。應執行有期徒刑拾月。扣案之第一級毒品海洛因貳包（淨重分別為零點捌伍
公克、壹點零陸公克）均沒收銷燬之。扣案之注射針筒貳支，均沒收。
    事  實
一、甲○○前於民國八十七年間因施用毒品案件，經送觀察勒戒後，因認無繼續施用
    毒品之傾向，經本院以八十七年度易字第二六一號為免刑判決確定。又因施用毒
    品案件，經本院以八十八年度毒聲字第一三四號裁定送觀察勒戒後，因認有繼續
    施用毒品傾向，於八十八年三月二十二日以八十八年度毒聲字第二二六號裁定令
    入戒治處所施以強制戒治，於八十八年八月十三日停止戒治，所餘戒治期間付保
    護管束，同時經臺灣宜蘭地方法院檢察署檢察官起訴，並由本院以八十八年度易
    字第一六九號判決判處有期徒刑三月確定，並於九十年一月十八日執行完畢。復
    因施用毒品案件，經本院以九十年度易緝字第十五號判決判處有期徒刑七月確定
    ，於九十年十二月二十日入監執行，九十一年七月十六日縮短刑期執行完畢出監
    。仍不知悔改，復另行基於概括之犯意，連續自九十二年三月初某日起至九十二
    年七月五日某時止，在位於宜蘭縣三星鄉○○路二二０號之住處，分別施用第一
    級毒品海洛因及第二級毒品安非他命多次，嗣分別於九十二年四月二十二日晚間
    九時三十分、九十二年四月二十三日晚間六時十分及九十二年五月十六日上午九
    時四十分，為警在宜蘭縣羅東鎮○○路三號前、宜蘭縣壯圍鄉○○路十五之一號
    前及通知其採尿送驗後，因而查知上情，並扣得第一級毒品海洛因二包合計毛重
    一點八公克及注射針筒二支。
二、案經宜蘭縣警察局宜蘭分局報請及宜蘭縣警察局移送臺灣宜蘭地方法院檢察署檢
    察官偵查起訴；及宜蘭縣警察局三星分局報請臺灣宜蘭地方法院檢察署檢察官偵
    查後移送本院併辦。
    理  由
一、右揭事實，業據被告甲○○於本院審判期日坦承不諱，且被告前揭各次為警查獲
    當日採集之尿液經檢驗結果，確呈嗎啡、甲基安非他命陽性反應，此均有慈濟大
    學濫用藥物檢驗中心檢驗總表及列管毒品人口尿液檢體採集送驗紀錄表在卷可稽
    。且扣案之白粉經送法務部調查局檢驗之結果，均含有第一級毒品海洛因成分，
    分別為淨重零點八五公克（包裝重零點三四公克）及淨重一點零六公克（包裝重
    零點二二公克），此有法務部調查局九十二年五月十四日調科壹字第三００００
    ０九０四號、九十二年五月二十六日調科壹字第三０００００九０二號鑑定通知
    書附卷可考，並有注射針筒二支扣案可資佐證，核均與被告之前開任意性自白之
    事實相符，堪信為真實。又被告前於八十七年間因施用毒品案件，經送觀察勒戒
    後，因認無繼續施用毒品之傾向，經本院以八十七年度易字第二六一號為免刑判
    決確定。又因施用毒品案件，經本院以八十八年度毒聲字第一三四號裁定送觀察
    勒戒後，因認有繼續施用毒品傾向，於八十八年三月二十二日以八十八年度毒聲
    字第二二六號裁定令入戒治處所施以強制戒治，於八十八年八月十三日停止戒治
    ，所餘戒治期間付保護管束，同時經臺灣宜蘭地方法院檢察署檢察官起訴，並由
    本院以八十八年度易字第一六九號判決判處有期徒刑三月確定，並於九十年一月
    十八日執行完畢，此有臺灣高等法院被告全國前案紀錄表附卷可稽，本件事證明
    確，被告前經觀察勒戒，由本院判決免刑確定後，又經送觀察勒戒，並令入戒治
    處所施以強制戒治後，五年內再為施用毒品之犯行堪以認定。
二、按毒品危害防制條例第二條將具成癮性、濫用性為及對社會危害性之麻醉藥品與
    其製品及影響精神物質與其製品列為毒品，並將安非他命列為毒品危害防制條例
    第二條第二項第一款、第二款之第一級、第二級毒品。核被告甲○○所為，係犯
    毒品危害防制條例第十條第一項之施用第一級毒品罪及同條第二項之施用第二級
    毒品罪。其非法施用毒品命前後非法持有海洛因及安非他命之低度行為，為其非
    法施用之高度行為所吸收，不另論罪。被告多次施用第一級毒品海洛因及第二級
    毒品安非他命犯行之時間緊接、犯意概括，所犯罪名相同，應均依連續犯之規定
    ，以一罪論，並分別加重其刑。被告所犯上開施用第一級毒品及施用第二級毒品
    罪，犯意各別，行為互殊，應分論併罰。又被告於九十二年四月二十三日以後之
    連續施用第一級毒品、第二級毒品犯行，雖未據檢察官起訴，惟該部分事實與前
    開起訴部分有連續犯之裁判上一罪關係，復經檢察官函送併辦，為起訴效力所及
    ，本院自應一併審究，附此說明。查被告因施用毒品案件，經本院以九十年度易
    緝字第十五號判決判處有期徒刑七月確定，於九十年十二月二十日入監執行，九
    十一年七月十六日縮短刑期執行完畢出監，有卷附臺灣高等法院被告全國前案紀
    錄表可按，其於五年之內再犯本件法定本刑為有期徒刑以上之罪，為累犯，依法
    遞加重其刑。爰審酌施用毒品，對個人身心戕害甚鉅，且前業因施用毒品案件經
    法院判處有期徒刑確定並執行完畢，嗣又犯同罪，足見其顯未因前所受刑罰及戒
    治處分而決心改過；惟念其犯後尚能於偵審中坦承犯行，及其本件施用毒品行為
    之時間長短、次數多寡、情節輕重等一切情狀，量處如主文所示之刑，就施用第
    二級毒品之部分諭知易科罰金之折算標準，並定其應執行之刑。
三、扣案之第一級毒品海洛因二包（淨重分別為零點八五公克、一點零六公克）均係
    被告持有之第一級毒品，此據被告供承在卷，不問屬於犯人與否，均依毒品危害
    防制條例第十八條第一項前段之規定，諭知沒收銷燬之。至扣案之注射針筒二支
    ，則為被告所有供其施用毒品所用之物，惟無證據證明該等物品本身性質上係「
    專」供為施用毒品之器具，爰依刑法第三十八條第一項第二款宣告沒收。
據上論斷，應依刑事訴訟法第二百九十九條第一項前段，毒品危害防制條例第十條第
第一項、第二項、第十八條第一項前段，刑法第十一條前段、第五十六條、第四十七
條、第三十八條第一項第二款、第五十一條第五款，罰金罰鍰提高標準條例第二條，
判決如主文。
本案經檢察官賴慶祥到庭執行職務
中        華        民        國    九十二    年    八    月    二十九  日
                                臺灣宜蘭地方法院刑事第一庭
                                    審判長法  官  林  明  山
                                          法  官  辜  漢  忠
                                          法  官  鄭  貽  馨
右正本證明與原本無異。
如不服本判決，應於判決送達後十日內向本院提出上訴狀。( 應附繕本 )
                                          書記官  吳  明  蓉
中        華        民        國    九十二    年    九    月      一    日
附錄論罪法條
毒品危害防制條例第十條第一項、第二項
施用第一級毒品者，處六月以上五年以下有期徒刑。
施用第二級毒品者，處三年以下有期徒刑。


司法院資訊處製作；財團法人民間司法改革基金會備份。
